臺灣高雄地方法院高雄簡易庭裁定
111年度雄秩抗字第6號
移送  機關  高雄市政府警察局鼓山分局
抗  告  人  吳豐裕


上列抗告人即被移送人因違反社會秩序維護法案件，不服本院高
雄簡易庭於民國111年6月24日所為裁定（111年度雄秩字第111號
；移送機關：高雄市政府警察局鼓山分局111年6月6日高市警鼓
分偵字第11171662800號），提起抗告，本院普通庭裁定如下：
    主    文
抗告駁回。
    理    由
一、原裁定意旨略以：抗告人即被移送人於民國111年1月11日至
    同年2月21日間，無故撥打110報案專線電話共計46筆、1999
    人民陳情專線轉報110報案專線電話共計18筆，經員警勸阻
    不聽，嗣又於111年4月6日16時23分許、111年4月12日15時4
    2分許撥打1999人民陳情專線轉報110報案專線電話及於111
    年4月14日18時27分許撥打110報案專線電話，因而對110報
    案臺影響嚴重，爰依社會秩序維護法第85條第4款規定裁處
    抗告人罰鍰新臺幣（下同）6,000 元等語。
二、抗告意旨略以：伊住處附近常有機車於晚上繞行，其排氣管
    噪音令人精神耗弱無法入眠，警方雖善意提醒伊得以手機錄
    影蒐證，惟此舉令伊家裡大門、門鎖遭受攻擊、破壞，至今
    仍未修復，伊為避免再遭受攻擊，只得以公共電話報案，然
    待警方接獲報案後趕至現場時，繞行之機車往往均已離去，
    伊並無謊報云云。並聲明：撤銷原裁定。
三、按法院受理違反社會秩序維護法案件，除本法有規定者外，
    準用刑事訴訟法之規定；抗告法院認為抗告無理由者，應以
    裁定駁回之，社會秩序維護法第92條、刑事訴訟法第412條
    分別定有明文。次按無故撥打警察機關報案專線，經勸阻不
    聽者，處拘留或1萬2,000元以下罰鍰，社會秩序維護法第85
    條第4款規定甚明。本法條立法目的旨在現行消防法已有針
    對無故撥打火警電話（119）者之相關罰則，對於無故撥打
    報案專線（110）者卻無任何法令有所規範及罰則，造成確
    實有緊急事件之民眾於撥打報案專線時，卻遇到忙線狀況，
    因此對於濫打報案專線者，實有必要予以裁罰，以達嚇阻之
    效。
四、經查，抗告人自111年1月11日至同年2月21日間，撥打110報
    案專線電話共計46筆、1999人民陳情專線轉報110報案專線
    電話共計18筆，均係檢舉高雄市○○區○○路00號機車行、建榮
    路33巷附近有改裝機車來回繞行試車等情，惟經警獲報到場
    時，均未發現抗告人檢舉情事，員警遂於111年3月14日依法
    向抗告人進行勸阻告誡。詎抗告人竟又分別於111年4月6日1
    6時23分許、4月12日15時42分許撥打1999人民陳情專線轉報
    110報案專線電話、4月14日18時27分撥打110報案專線電話
    ，檢舉機車繞行引擎聲妨害安寧，然員警到場均未發現上情
    ，且經詢問周遭住戶及店家，亦表示無機車來回行駛情形，
    業據移送機關提出報案監視影像截圖、高雄市政府警察局鼓
    山分局偵查隊111年5月17日偵查報告、員警當面告誡抗告人
    之監錄光碟暨影像截圖、高雄市鼓山分局內惟派出所110報
    案紀錄單、高雄市政府線上即時服務系統（非網路部份）人
    民陳情案件處理聯單、高雄市政府警察局勤務指揮中心受理
    110報案紀錄單附卷可稽（見原審卷第15頁至第155頁）。而
    觀諸上揭報案紀錄所載，警方於接獲報案後均約於5至10分
    鐘內抵達現場，並來回行駛查看，甚或調閱附近監視器亦僅
    見一般民眾騎乘機車往來，均無抗告人檢舉之情。抗告人雖
    稱伊以手機錄影蒐證致家中大門及門鎖遭受攻擊破壞等語，
    惟抗告人於警詢時陳稱伊遭到砸門時並無報警處理，此已與
    常情有違。又當警方告誡抗告人得裝設監視器進行蒐證維護
    權益時，抗告人於警詢時僅供陳伊沒有想到這一塊等語，則
    抗告人捨其他蒐證方法以證其說而不為，僅頻繁撥打報案專
    線，令警方人員疲於奔赴現場後發現並無其所報案之具體事
    由，顯已嚴重影響其他民眾報案權益，是其所辯尚無足採，
    核抗告人所為，確已構成「無故撥打警察機關報案專線，經
    勸阻不聽」之違序事實，而違反社會秩序維護法第85條第4
    款之規定。從而，原審依上開規定所為之裁罰，其用法尚無
    不合，其量處既在法定量罰之範圍內，亦符合法律規定，並
    無違法或不當之情形，抗告人上述指摘原裁定不當，難認為
    有理由，應予駁回。 　　　
五、依社會秩序維護法第58條、第92條，刑事訴訟法第412條規
    定，裁定如主文。
中　　華　　民　　國　　111 　年　　8 　　月　　16　　日
                  高雄普通庭審判長法  官  顏珮珊
                                  法  官  謝宗翰
                                  法  官  饒志民
以上正本係照原本作成。
本裁定不得抗告。
中　　華　　民　　國　　111 　年　　8 　　月　　16　　日
                                  書記官  史華齡